臺灣新北地方法院民事裁定　　　　　　　 110年度亡字第91號
聲　請　人　蔡勝恩　

相　對　人　徐送珠　


上列聲請人聲請宣告徐送珠死亡事件，本院裁定如下：
    主  文
准對失蹤人徐送珠（女，民國00年0 月0 日生，身分證統一編號
：Z000000000號，失蹤時最後設籍地址：新北市○○區○○路○
段00巷00弄0 號2 樓）為宣告死亡之公示催告。
該失蹤人徐送珠應於本公示催告公告之翌日起陸個月內，向本院
陳報現尚生存，如不陳報，本院將宣告其為死亡。
無論何人，凡知該失蹤人徐送珠之生死者，均應於上開期間內，
將其所知之事實，陳報本院。
    理  由
一、聲請意旨略以：聲請人蔡勝恩為相對人徐送珠之子，相對人
    於民國103 年10月11日於蘇澳海邊遭海浪捲走失蹤，經報警
    搜救3 日後仍無所獲，自此失去聯絡，音訊全無，生死不明
    ，迄今已逾7 年，爰依民法第8 條及家事事件法第154 條規
    定，聲請准予為宣告死亡之公示催告等語。
二、按失蹤人失蹤滿7 年後，法院得因利害關係人或檢察官之聲
    請，為死亡之宣告；失蹤人為80歲以上者，得於失蹤滿3 年
    後，為死亡之宣告，民法第8 條第1 項、第2 項分別定有明
    文。次按法院准許宣告死亡之聲請者，應公示催告；公示催
    告應揭示於法院公告處、資訊網路及其他適當處所；法院認
    為必要時，並得命登載於公報或新聞紙，或用其他方法公告
    之。又前開陳報期間，自揭示之日起，應有6 個月以上。失
    蹤人滿百歲者，其陳報期間，得定為自揭示之日起2 個月以
    上，家事事件法第156 條、第130 條第3 項至第5 項定有明
    文。
三、經查，聲請人主張之上開事實，業據其到庭陳述綦詳，並提
    出戶籍謄本、受（處）理失蹤人口案件登記表、事發新聞報
    導、報紙等件為證，復據證人即失蹤人之次媳高裕婷到庭證
    稱：103 年10月11日我們家人一同去蘇澳玩，當時小孩們在
    岸邊玩，相對人要去拉小孩上岸，浪打來相對人就被浪捲走
    ，報案失蹤後至今都沒有找到相對人等語無訛。再經本院依
    職權調取失蹤人之在監在押紀錄、前案紀錄、勞健保投保紀
    錄、入出境紀錄、近3 年之所得財產及就醫紀錄等資料，查
    知失蹤人於103 年11月25日自煜曜科技股份有限公司加保勞
    保，嗣於當日退保後，即無勞保投保紀錄，又失蹤人僅有股
    利、利息所得及名下2 筆投資，並無工作所得資料，此有臺
    灣高等法院在監在押全國紀錄表、被告前案紀錄表、入出境
    資訊連結作業查詢結果、法務部健保資訊連結作業查詢紀錄
    、勞保被保險人投保資料、107 年至109 年之稅務電子閘門
    財產所得調件明細表等件在卷足憑。復經本院依職權向新北
    市政府警察局中和分局函詢失蹤人是否尋獲，據函覆略以：
    失蹤人為列管之失蹤人口，並檢附失蹤人口系統資料報表，
    報表顯示失蹤人家屬於103 年10月11日因失蹤人意外落海向
    該局中和第一分局中和派出所報案協尋，迄今尚未尋獲，有
    該局110 年11月2 日新北警中治字第1104679023號函及所附
    失蹤人口系統--資料報表在卷可稽。綜上調查，聲請人之主
    張，自堪信為真實，是本件聲請，核與上開規定相符，應予
    准許。
四、依家事事件法第156 條第2 項，裁定如主文。
中    華    民    國   110    年    11    月    24    日
                  家事第二庭  法  官  陳秋君
以上正本係照原本作成。
如對本裁定抗告須於裁定送達後10日內向本院提出抗告狀，並應
繳納抗告費新臺幣1,000元整。
中    華    民    國   110    年    11    月    25    日
                              書記官  林宜宣